【裁判字號】    98,聲再,3
【裁判日期】    980430
【裁判案由】    強盜等
【裁判全文】
臺灣高等法院臺南分院刑事裁定           98年度聲再字第3號
再審聲請人
即  被  告  甲○○
                    （現於臺灣東成技能訓練所執行中，另案
上列再審聲請人因傷害案件，對於本院97年度上訴字第423號中
華民國97年7月24日確定判決（原審臺灣臺南地方法院96年度訴
字第980號判決、偵查案號臺灣臺南地方法院檢察署96年度偵字
第3823號）聲請再審，本院裁定如下：
    主  文
再審之聲請駁回。
    理  由
一、本件聲請意旨如附件刑事再審聲請狀所示。
二、按有罪之判決確定後，為受判決人利益聲請再審，必其聲請
    之理由合於刑事訴訟法第420條第1項各款所列情形之一，始
    得准許之。又按因發見確實之新證據，足認受有罪判決之人
    應受無罪、免訴、免刑或輕於原判決所認罪名之判決者，得
    聲請再審，為刑事訴訟法第420條第1項第6款所明定。所謂
    發見確實之新證據，係指當時已經存在，而發見在後或審判
    時未經注意之證據，且須就新證據之本身形式上觀察，毋須
    經調查程序，顯然可認為確實足以動搖原確定判決而言（最
    高法院35年特抗字第21號及40年台抗字第2號判例參照）。
    又所謂新證據足以影響原確定判決事實之認定，係指已在第
    二審法院判決前提出，而被捨棄不予採用，並未敘明其捨棄
    之理由者而言，且該證據必須可認為足以動搖原判決事實之
    認定者始足當之，苟該證據業已提出經原確定判決予以指駁
    ，並敘明捨棄不採之理由，或縱未提出斟酌，惟如經斟酌亦
    不足以動搖原判決者，或判決確定後始發現之證據，判決當
    時無從審酌者，即非該條所謂重要證據漏未審酌，亦不足以
    構成聲請再審之事由（最高法院20年度抗字第8號判例參照
    ）。而事實之認定，證據之取捨及證據證明力之判斷，乃事
    實審法院之職權，茍無違反經驗法則及論理法則，自難指為
    違法。
三、本件再審聲請人增經泰固提出：(1)參酌被告所持之行動電話
    0000000000號、丁俊仁之行動電話0000000000號與黃國峰之
    行動電話0000000000號，於96年2月13日相關通聯紀錄及通
    話時基地台位置，可知丁俊仁等人到達被告住所之時間應為
    19點45分至19點51分間，且丁俊仁原審中之證言前後矛盾，
    原審逕採為不利被告之證據，令被告難服。(2)又丁俊仁指述
    潘建中係被告同夥，係警方所告知，此亦經丁俊仁於第一審
    審理時到庭陳述在卷，且丁俊仁於檢察官偵查時，並未提及
    潘建中與被告為同夥，是丁俊仁此部分證述有違常理，原審
    採為不利被告之證據，亦難信服。(3)復據被告及黃國峰之96
    年2月13日通聯紀錄、台南市警察局110報案紀錄單，主張被
    害人李全欽是於警方到場後之20點13分22秒，始打電話委請
    黃國峰報警，且黃國峰僅以7秒鐘之通話時間完成報案，著
    實令人懷疑，原審遽為不利被告之認定，是有違誤。(4)又被
    告於土城所製作筆錄時，是由張順德警員獨任詢問兼紀錄，
    然筆錄上卻有紀錄人「警員周信榮」之職章。又張順德於原
    審證述刀套是於被告靴筒發現並拍照，並非實在。從而，上
    情均係被告有無涉犯本件傷害罪之重要證據，且皆係原審卷
    證內所詳載，原審未予參酌，是請准予再審云云。惟查，被
    告上開所指之通聯紀錄、台南市警察局指揮中心受理110報
    案紀錄單、刑案現場照片等證據，均於本院上訴審審理時已
    經存在，並經原確定判決予以審酌（詳見下段說明），則該
    證據並非於判決確定前因未經發現而不及調查斟酌，自非刑
    事訴訟法第420條第1項第6款所稱發現確實之新證據已明。
四、況查：就前開聲請人所稱上開(1)部分，於本院97年度上訴字
    第423號原確定判決（下稱原確定判決）論以：被告於偵查
    中已坦承：「96年2月13日下午2、3時，我有打電話給丁俊
    仁，也有打電話給李全欽，用我的0000000000號打的，我是
    問他車子什麼時候要過戶，後來5、6點時我又打一通，他們
    是6、7點才過來」、「我約他們時他們沒有來，但是6、7點
    的時候，是他們自己過來」（詳偵查卷第6頁），並有通聯
    紀錄附卷可按（見偵查卷第35頁）【見原確定判決第3頁倒
    數第5行起至第4頁第2行】。即本院原確定判決已就通聯紀
    錄為調查、斟酌，是此不合刑事訴訟法第420條第1項第6款
    所謂「發現確實之新證據」之再審要件。就聲請人所稱上開
    (2)部分，原確定判決則論：丁俊仁、李全欽及宋桂蘭自警訊
    、偵查及原審審理時均一致指訴遭被告及6、7名不詳姓名之
    人圍毆（丁詳警卷第3頁至第8頁、偵查卷第14頁、第15頁、
    原審卷第51頁、第59頁、第65頁，詳如後述），且丁俊仁受
    有頭部外傷、胸部、背部、雙上臂、左臉挫傷、第四、五腰
    椎骨折之傷害，李全欽則受有頭部外傷併左臉血腫及頭皮撕
    裂傷、胸部及背部挫傷之傷害，有郭綜合醫院診斷證明書附
    卷可參（見警卷第16頁至第19頁），如僅由被告1人為之，
    如何造成上開2人如此多之傷害，足證被告與在場之人，確
    係基於共同傷害之犯意聯絡，而為傷害行為之分擔，甚為明
    確【見原確定判決第4頁第7行起至同頁第18行】。即本院原
    確定判決已就如何認定不只被告1人為傷害行為，論述甚詳
    。被告指稱丁俊仁就被告同夥之一為潘建中乙情，前後證述
    不一，可見為虛偽陳述云云，然心證之形成，乃法院就所有
    一切證據加以審酌所得，故法院對證據之取捨，自得依職權
    為之，是此部分所辯，亦不足採。就聲請人所稱上開(3)部分
    ，被告於本院上訴審聲請調查證據，本院上訴審亦於97年6
    月3日傳喚黃國峰到庭具結證述，並經被告為反對詰問、陳
    述意見（見本院97年度上訴字第423號卷第105至107頁）。
    原確定判決亦載明：據李全欽於警訊時供稱：其被毆打，躺
    在地上，趁被告等不注意時，打電話請黃國峰幫忙報案（詳
    偵查卷第15頁、原審卷第61頁)，核與黃國峰證稱：「96年2
    月13日晚上，我在全霖汽車修理廠內修車，接到李全欽打手
    機給我，要我代為報案，我知道當時丁俊仁等在甲○○城西
    街2段263巷31號住處，談論債務」、「李全欽以0000000000
    號手機打我的0000000000號手機」（詳警卷第10頁），於偵
    查及本院審理時亦結證證稱：李全欽確有以電話請其代為報
    案（詳偵查卷第16頁、本院97年6月3日筆錄），並有通聯紀
    錄及臺南市警察局第三分局土城派出所受理各類案件紀錄表
    附卷可查（見偵查卷第59頁、原審卷第92頁），故本案除被
    告曾經報案外，被害人李全欽亦曾請黃國峰代為報案，應可
    認定。又本案丁俊仁等到達被告住處之時間為96年2月13日
    晚上7時許，除經丁俊仁、李全欽及宋桂蘭供明外，被告亦
    坦承無誤（詳警卷第1頁背面），惟被告竟於同日晚上7時55
    分50秒始向臺南市警察局指揮中心報案，有臺南市警察局97
    年5月28日南市警勤字第09750150370號函附卷可查，顯見係
    丁俊仁、李全欽及宋桂蘭被毆後，再行報案，參諸丁俊仁、
    李全欽及宋桂蘭等一致供稱：被告於毆打丁俊仁、李全欽後
    ，又對其2人灌酒，再拿刀子出來按我們的指紋，並砸壞桌
    椅、電視及房內設備，要製造丁俊仁等酗酒鬧事的情形，已
    如前述，被告既已毆傷丁俊仁等人並控制之行動，是其雖曾
    報警處理，尚難為其有利之證明【見原確定判決第7頁第16
    行起至第8頁第13行】。雖原確定判決就何以李全欽於警方
    到場處理後之20時13分許，方撥打黃國峰之行動電話，請其
    代為報警乙事，未敘述審酌之理由，然本院上訴審於被告為
    上開爭執時，經傳喚黃國峰出庭作證，而肯認黃國峰確有代
    李全欽報案之事實。再者，據證人即被害人丁俊仁、李全欽
    、宋桂蘭及證人即到場處理員警張順德於原審審理時之證述
    （見原審卷第55、56、61、67、72頁）與李全欽之郭綜合醫
    院診斷證明書，可徵警方到達被告住所時，李全欽當時傷勢
    甚重，且與被告、丁俊仁、宋桂蘭、許順德等人身處於不同
    空間，故李全欽因不知警方已到場，遂把握對外求救時機，
    撥打黃國峰之行動電話，請其代為報案。經本院綜觀全部卷
    證，認被告確有系爭傷害犯行之事證明確。從而，被告爭執
    之李全欽託黃國峰報案時點，尚不足以動搖原確定判決。就
    聲請人所稱上開(4)部分：按原判決所憑之證物已證明其為偽
    造或變造者，係以經判決確定，或其刑事訴訟不能開始或續
    行非因證據不足者為限，始得聲請再審。刑事訴訟法第420
    條第1項第1款、第2項定有明文。本件聲請人固主張已就其
    警詢筆錄、及在被告靴筒發現刀套並拍照存證之照片部分，
    已向偵查機關具狀告發警員張順德偽造文書、湮滅證據云云
    。然聲請人並未提出「原判決所憑之證物已證明其為偽造或
    變造，並經確定判決之證明」，依上開規定，自不得採為聲
    請再審之理由。從而，聲請人所提出之上開證據，或為不得
    聲請再審之事由，或業經原確定判決審酌並已敘明其採證之
    理由甚為明確。
五、綜上所述，再審聲請人本件聲請及所提之證據，並不合刑事
    訴訟法第420條第1項第6款所稱發現確實之新證據，揆諸前
    揭法條、裁判及說明，本件再審之聲請，為無理由，應予駁
    回。
據上論斷，依刑事訴訟法第434條第1項，裁定如主文。
中    華    民    國    98    年    4     月    30    日
                    刑事第一庭  審判長法  官  黃崑宗
                                      法  官  夏金郎
                                      法  官  王明宏
以上正本證明與原本無異。
不得抗告。
                                      書記官  黃全忠
中    華    民    國    98    年    4     月    30    日


司法院資訊處製作；財團法人民間司法改革基金會備份。
